【裁判字號】    95,抗,12
【裁判日期】    950206
【裁判案由】    本票裁定
【裁判全文】
臺灣板橋地方法院民事裁定                95年度抗字第12號
抗  告  人  甲○○
                        樓
相  對  人  花蓮區中小企業銀行股份有限公司
法定代理人  乙○○
上列當事人間本票裁定事件，抗告人對於民國94年11月4 日本院
所為94年度票字第12012 號裁定提起抗告，本院裁定如下：
    主  文
抗告駁回。
抗告程序費用由抗告人負擔。
    理  由
一、本件抗告意旨略以：本票發票人經為免除作成拒絕證書之記
    載時，執票人得不請求作成拒絕證書，而行使追索權，然執
    票人在行使追索權前，仍應於所定期限內為付款之提示。對
    人於到期日並未向抗告人為提示及催討，卷內亦無提示及催
    討之證據，其徒託空言，實不足採信，原審不察而裁定准相
    對人強制執行之聲請，實非適法，為此提起抗告等語。
二、按本票執票人，依票據法第123 條規定，聲請法院裁定許可
    對本票強制執行，係屬非訟事件，此項聲請之裁定，及抗告
    法院之裁定，僅依非訟事件程序，以審查強制執行許可與否
    ，並無確定實體上法律關係存否之效力，如發票人就票據債
    務之存否有爭執時，應由發票人提起確認之訴，以資解決，
    最高法院57年度台抗字第76號判例可資參照。復按本票既已
    載明免除作成拒絕證書，執票人聲請裁定准予強制執行，即
    毋庸提出已為付款提示之證據。苟發票人抗辯執票人未為提
    示，依票據法第124 條準用同法第95條但書之規定，即應由
    其負舉證之責（最高法院94年度台抗字第823 號判決意旨參
    照）。
三、本件相對人主張：伊執有抗告人於民國92年9 月19日共同簽
    發以台北縣土城巿為付款地免除作成拒絕證書之本票1 紙，
    利息按年息16.5％計算，付款地未載，並免除作成拒絕證書
    。詎於到期（94年6 月19日）後經提示均未獲付款，為此依
    票據法第123 條規定聲請裁定就上開金額及自提示日起算之
    約定利息許可強制執行等情，已據其提出本票1 紙為證據，
    原裁定予以准許，形式上審查即無不合。至系爭本票已載明
    免除作成拒絕證書（見原審卷），抗告人就相對人未提示乙
    節，又未舉證證明。從而，抗告意旨指摘原裁定不當，求予
    廢棄，委無理由，應予駁回。
四、據上論結，本件抗告為無理由，爰依非訟事件法第21條第2
    項、第46條，民事訴訟法第495條之1第1項、第449條第1項
    、第78條，裁定如主文。
中    華    民    國    95    年    2     月    6     日
             民事第二庭    審判長法  官  梁宏哲
                                 法  官  古秋菊
                                 法  官  徐福晉
以上正本係照原本作成
如不服本裁定，僅得於收受裁定正本送達後10日內，以適用法規
顯有錯誤為理由，向本院提出再抗告狀（須附繕本一份及繳納再
抗告裁判費新台幣1,000元），經本院許可後始可再抗告。
中    華    民    國    95    年    2     月    7     日
                                 書記官  林文賢


司法院資訊處製作；財團法人民間司法改革基金會備份。
